【裁判字號】    97,訴,262
【裁判日期】    970303
【裁判案由】    違反毒品危害防制條例
【裁判全文】
臺灣彰化地方法院刑事判決               97年度訴字第262號
公  訴  人  臺灣彰化地方法院檢察署檢察官
被      告  甲○○
上列被告因違反毒品危害防制條例案件，經檢察官提起公訴（九
十六年度毒偵字第五九七九號），本院依簡式審判程序判決如下
：
    主  文
甲○○施用第一級毒品，累犯，處有期徒刑壹年。
    事  實
一、甲○○前因施用第一級毒品案件，經本院以九十五年度訴字
    第六二號判處有期徒刑十月確定，嗣經送監執行，於民國九
    十六年二月十四日縮刑期滿而執行完畢。復因施用第一級毒
    品案件，經本院以九十六年度訴字第一二二○號判處有期徒
    刑五月確定，並於九十六年十一月二十二日送監執行，現仍
    在臺灣彰化監獄執行中。另因施用毒品案件，經本院以九十
    一年度毒聲字第二九七二號裁定送觀察、勒戒後，認有繼續
    施用毒品之傾向，再經本院以九十二年度毒聲字第二○號裁
    定送強制戒治，並於九十三年一月二日執行完畢。詎甲○○
    於前開強制戒治執行完畢釋放後五年內，仍不知悔改，竟於
    九十六年八月二十七日下午五時許，在其位於彰化縣二水鄉
    ○○村○○路○段四一號住處內，以將第一級毒品海洛因粉
    末置入注射針筒內加水後，再以針筒注射手臂血管之方式，
    施用第一級毒品海洛因一次。嗣於九十六年八月二十八日凌
    晨零時四十五分許，經警持臺灣彰化地方法院檢察署檢察官
    核發之強制到場採尿許可書，強制其至警局採集尿液送驗，
    結果呈嗎啡陽性反應，始悉上情。
二、案經彰化縣警察局田中分局報告臺灣彰化地方法院檢察署檢
    察官偵查起訴。
    理  由
一、按除被告所犯為死刑、無期徒刑、最輕本刑為三年以上有期
    徒刑之罪或高等法院管轄第一審案件者外，於刑事訴訟法第
    二百七十三條第一項程序進行中，被告先就被訴事實為有罪
    之陳述時，審判長得告知被告簡式審判程序之旨，並聽取當
    事人、代理人、辯護人及輔佐人之意見後，裁定進行簡式審
    判程序；除簡式審判程序、簡易程序及第三百七十六條第一
    款、第二款所列之罪之案件外，第一審應行合議審判；刑事
    訴訟法第二百七十三條之一第一項、第二百八十四條之一分
    別定有明文。本件被告甲○○所犯係死刑、無期徒刑、最輕
    本刑為三年以上有期徒刑或高等法院管轄第一審案件以外之
    罪，且於本院行準備程序時就被訴事實為有罪之陳述，經受
    命法官告知簡式審判程序之旨，並聽取公訴人、被告之意見
    後，本院合議庭認無不得或不宜改依簡式審判程序進行之處
    ，經評議結果，裁定改由受命法官獨任行簡式審判程序，合
    先敘明。
二、訊據被告甲○○對於上開施用第一級毒品海洛因之犯行，坦
    承不諱，且警員於九十六年八月二十八日採其尿液送驗，結
    果呈嗎啡陽性反應，此有詮昕科技股份有限公司濫用藥物尿
    液檢驗報告、應受尿液採驗人尿液檢體採集送驗紀錄表各一
    紙在卷可稽，足徵被告之自白確與事實相符。又被告前因施
    用毒品案件，經本院以九十一年度毒聲字第二九七二號裁定
    送觀察、勒戒後，認有繼續施用毒品之傾向，再經本院以九
    十二年度毒聲字第二○號裁定送強制戒治，並於九十三年一
    月二日執行完畢，此有臺灣彰化地方法院檢察署刑案資料查
    註紀錄表及臺灣高等法院被告前案紀錄表各一份在卷可考。
    被告於九十三年一月二日強制戒治執行完畢釋放後，五年內
    再犯本件施用第一級毒品犯行，依毒品危害防治條例第二十
    三條第二項規定，自應依法論科。本件事證明確，被告施用
    第一級毒品海洛因之犯行，應堪認定。
三、核被告所為，係犯毒品危害防制條例第十條第一項之施用第
    一級毒品罪。被告為施用第一級毒品，而持有該級毒品，其
    持有之低度行為，應為施用之高度行為所吸收，不另論罪。
    被告前因施用第一級毒品案件，經本院以九十五年度訴字第
    六二號判處有期徒刑十月確定，嗣經送監執行，於九十六年
    二月十四日縮刑期滿而執行完畢，此有臺灣彰化地方法院檢
    察署刑案資料查註紀錄表及臺灣高等法院被告前案紀錄表各
    一份在卷可稽，其於受有期徒刑執行完畢後，五年以內故意
    再犯本件有期徒刑以上之罪，為累犯，應依刑法第四十七條
    第一項規定，加重其刑。爰審酌被告曾因施用毒品經送觀察
    、勒戒、強制戒治後，仍未能戒斷，再犯本案之罪，顯然未
    能善體國家設置觀察、勒戒、強制戒治機構，協助毒品施用
    者戒除毒癮之良法美意，及其犯罪之動機、目的、品行、智
    識程度、所生危害，暨犯罪後坦承犯行，態度尚屬良好等一
    切情狀，量處如主文所示之刑。
據上論斷，應依刑事訴訟法第二百七十三條之一第一項、第二百
九十九條第一項前段，毒品危害防制條例第十條第一項，刑法第
十一條前段、第四十七條第一項，判決如主文。
本案經檢察官蔡曉崙到庭執行職務。
中    華    民    國    97    年    3     月    3     日
                          刑事第六庭  法  官  鄭舜元
以上正本證明與原本無異。
如不服本判決，應於判決送達後10日內，向本院提出上訴書狀，
上訴書狀應「敘述具體上訴理由」，並按他造當事人之人數附繕
本。「切勿逕送上級法院」。
中    華    民    國    97    年    3     月    3     日
                                      書記官  呂雅惠
附錄：論罪科刑法條：
毒品危害防制條例第十條：
施用第一級毒品者，處六月以上五年以下有期徒刑。
施用第二級毒品者，處三年以下有期徒刑。


司法院資訊處製作；財團法人民間司法改革基金會備份。
